# 求助陈版主，同控合并的处理

提问人：liuweisheng 时间：2022-06-13 15:57:32
同控合并：A为BC两个公司的全资母公司， 2021 年 12 月 31 日，A将C公司股权全部无偿划转给B公司，划转日C公司持续计算的可辨认净资产价值 330 万（股本 100 万元，资本公积 80 万元，盈余公积 30 万元，未分配利润 120 万元）。C公司变为A公司的孙公司。
B公司单体会计处理
借：长期股权投资 C 330万元
贷：资本公积 330 万元
2021 年B公司合并抵消分录
借：股本 100 万元
借：资本公积 200 万元
贷：长期股权投资 300 万元
2021 年底资产负债情况 万元
会计科目 B公司单体 C公司单体 抵消金额 B公司合并数据
货币资金 1000 330 - 1330
长投 330 - -330 -
实收资本 1000 100 -100 1000
资本公积 330 80 -230 180
盈余公积 - 30 - 30
未分配利润 - 120 - 120
这样理解是否正确，谢谢版主解惑。合并盈余公积按照被合并单位的余额进行确认。

回答人：chenyiwei
1 、划转日C公司持续计算的可辨认净资产价值 330 万元，故B对C的长投成本为 330 万。
2 、 2021 年末B的合并抵销分录：借：实收资本 100 ，借：资本公积（差额） 230 ，贷：长期股权投资——C 330。同时将C的盈余公积重分类到B合并报表中的未分配利润即可。